最高法院刑事判決                              八十八年度台上字第二八八○號
    上  訴  人  甲○○
    選任辯護人  賴素如律師
                楊冀華律師
右上訴人因違反藥事法案件，不服台灣高等法院中華民國八十七年九月十七日第二審
判決（八十七年度上訴字第二一六二號，起訴案號：台灣士林地方法院檢察署八十五
年度偵字第一○三三四、一○四五一號），提起上訴，本院判決如左：
    主  文
上訴駁回。
    理  由
按刑事訴訟法第三百七十七條規定，上訴於第三審法院，非以判決違背法令為理由，
不得為之。是提起第三審上訴，應以原判決違背法令為理由，係屬法定要件。如果上
訴理由狀並未依據卷內訴訟資料，具體指摘原判決不適用何種法則或如何適用不當，
或所指摘原判決違法情事，顯與法律規定得為第三審上訴理由之違法情形，不相適合
時，均應認其上訴為違背法律上之程式，予以駁回。本件原判決綜合調查證據之結果
，認上訴人甲○○連續犯有行為時藥事法第八十三條第一項明知為禁藥而轉讓罪之事
實，因而撤銷第一審關於上訴人此部分之科刑判決，改判仍論上訴人以上開罪名，處
有期徒刑柒月，扣案電子秤壹個沒收，已詳認定犯罪事實之依據及憑以認定之理由
，並對上訴人否認犯罪之辯詞，如何不足採信，均已依據卷內資料予以指駁及說明，
從形式上觀察，原判決並無違背法令情形。上訴意旨謂：證人蔡秀卿、林德安均有吸
食安非他命習慣，其二人與上訴人為舊識，乃委託上訴人代買安非他命。上訴人係為
蔡秀卿等人代購安非他命，並非自己先取得安非他命所有權後，再轉讓與蔡秀卿等人
，與轉讓禁藥罪之構成要件不符，原判決論處上訴人連續轉讓禁藥罪刑，殊有未當等
語，係就原判決已詳為論斷與說明之事項，再為事實上之爭執，殊非適法之第三審上
訴理由。又量刑輕重，係屬事實審法院得依職權自由裁量之事項，苟已斟酌刑法第五
十七條各款所列情狀而未逾越法定刑度，不得遽指為違法。本件依原判決所認定之事
實，上訴人此部分行為，係犯行為時藥事法第八十三條第一項之罪，而該罪之法定本
刑為五年以下有期徒刑，得併科新台幣十萬元以下罰金。原判決審酌刑法第五十七條
各款所列情形後，量處上訴人有期徒刑七月，已屬從輕，尤無適用法律不當之違法。
再緩刑之宣告，除應具備刑法第七十四條所定條件外，並須有可認為以暫不執行刑罰
為適當之情形，始得為之，亦屬法院裁判時得依職權自由裁量之事項，上訴人不得以
原判決未諭知緩刑指為違背法令。此外，上訴人徒憑己意，對原審職權之適法行使及
原判決理由已詳為論斷之事項，任意爭辯，顯與法定上訴第三審之形式要件不符，其
上訴違背法律上之程式，應予駁回。
據上論結，應依刑事訴訟法第三百九十五條前段，判決如主文。
中      華      民      國    八十八    年      六      月      三      日
                              最高法院刑事第七庭
                                  審判長法官  謝  家  鶴
                                        法官  洪  文  章
                                        法官  花  滿  堂
                                        法官  陳  世  淙
                                        法官  洪  佳  濱
      右正本證明與原本無異
                                              書  記  官
中      華      民      國    八十八    年      六      月     十一     日
